臺灣士林地方法院交通事件裁定　　　　96年度交聲字第455 號
原處分機關　交通部公路總局台北區監理所基隆監理站
受處分人　　甲○○
上列異議人即受處分人因違反道路交通管理處罰條例案件，對於
交通部公路總局台北區監理所基隆監理站96年5 月2 日所為之處
分（原處分案號：基監字第裁42-RB0000000號）聲明異議，本院
裁定如下：
    主  文
異議駁回。
    理  由
一、按汽車駕駛人，行經有燈光號誌管制之交岔路口闖紅燈者，
    處新臺幣（下同）1,800 元以上5,400 元以下罰鍰，並記違
    規點數3 點，道路交通管理處罰條例第53條第1 項及第63條
    第1 項第3 款分別定有明文。
二、原處分意旨略以：異議人即受處分人甲○○駕駛其所有車號
    P8H-208 號重機車，於民國96年4 月10日上午4 時26分許，
    沿基隆市○○路北往南方向行駛，行至南榮路與崇安街149
    巷口之有燈光號誌管制交岔路口，不依當時已亮紅燈之號誌
    停車等待，反逕自闖紅燈直行，經警於南榮路派出所前攔停
    舉發「闖紅燈」之違規，爰依道路交通管理處罰條例第53條
    第1 項之規定，處罰鍰1,800 元，並依同條例第63條第1 項
    第3 款之規定併記違規點數3 點。
三、聲明異議意旨略以：伊經過南榮路與崇安街149 巷交岔路口
    時燈號為綠燈，行進時速約每小時30至40公里，並未闖紅燈
    ，當時時間為清晨4 時26分許，視線不明，依員警當時所站
    之位置，無法判斷伊行進方向為紅燈或綠燈，即使看見對向
    車道是紅燈，豈可據此推斷異議人有闖紅燈情事，故員警應
    為誤判，依法聲明異議云云。
四、經查：
  (一)本件異議人甲○○確於96年4 月10日上午4 時26分許，駕駛
    所有之車牌號碼P8H-208 號重型機車，行經基隆市○○區○
    ○路與崇安街149 巷口之有燈光號誌交岔路口，且為警攔停
    舉發「闖紅燈」之違規，此為異議人所不否認，並有基隆市
    政府警察局基警交字地RB0000000 號舉發違反道路交通管理
    事件通知單1 紙在卷可稽，堪先認定。
  (二)證人即舉發警員乙○○到庭結證稱：「我站在基隆市○○路
    64巷10之1 號前，我看到紅燈之後，異議人的車子從南榮路
    往南、往八堵方向騎乘，該車闖越了崇安街149 巷口B 處的
    紅綠燈，因為我看到對向A 處的號誌已經變成紅燈了，車號
    P8H-208 號機車仍然往前行駛，我看到紅燈10秒後，該車到
    達距B 燈30公尺的位置…（問：今天庭呈之現場照片何意？
    ）是我當天攔查站立的位置，目視對向車道的燈號情形，對
    向車道燈號與崇安街149 巷口異議人穿越的燈號時相相同。
    」等語明確（見本院96年6 月22日訊問筆錄）。衡情證人乙
    ○○為基隆市警察局第一分局南榮路派出所警員，其於執行
    勤務時，發現異議人闖紅燈之違規事實，即攔停舉發違規，
    且與異議人素不相識，復無怨隙，應無甘冒觸犯偽證罪責，
    故意構詞誣陷異議人之必要；是茍無其他積極證據，自難認
    其有何濫行舉發違規之情形。另於道路交通管理處罰條例之
    公法爭議，固應由行政機關就其業已履踐相關正當法律程序
    ，及違規人應受處罰之違反法令事實，負證明之責；然受處
    罰人就行政機關已為相當證明之前開事項，若主張欠缺主觀
    歸責條件或為其他抗辯，亦須就其所辯提出證明。且行政機
    關對於前開應為舉證事項，非不得以執行查察取締勤務人員
    ，依調查人證之程序，做為證據方法；自不得僅因證人之警
    員身份而否定其證據能力，此在證人業已具結擔保證言可信
    之場合，尤屬當然。
  (三)本件違規地點之號誌情形，經基隆市政府96年5 月22日基府
    交工貳字第0960042294號函示：「查本市○○路/ 崇安街
    149 巷口交通管制，係依該Ｔ字路口路型，規劃全日24小時
    幹道（南榮路）及支道（崇安街149 巷）普通二時相輪放，
    故幹道南向及北向（往八堵及往市區○○○○道號誌均為相
    同燈面顯示，另清道時間（黃燈）秒數，依該路速限50 公
    里/ 小時設定為3 秒，符合該路口交通狀況與需求。」等情
    ，可知該交岔路口南榮路往南方向號誌為紅燈時，往北方向
    之號誌即為紅燈。是證人依對向車道燈號判斷異議人駕駛機
    車沿基隆市○○路北往南方向行駛，行至南榮路與崇安街14
    9 巷口之號誌時，闖紅燈行駛，自屬有據。
  (四)異議人雖辯稱警員站立之位置看不到燈號之變化云云。然觀
    之卷附警員庭提之站立位置現場視野照片，員警站立位置可
    清楚目視對向車道之燈號，自可憑以判定異議人沿南榮路北
    往南方向行經崇安街149 巷口時之燈號情形，如前所述，並
    無因此誤判之可能。
五、綜上所述，異議人所辯均無足採，其駕駛所有車輛行經有燈
    光號誌管制之交岔路口闖紅燈之違規事實，洵堪認定。從而
    原處分機關依道路交通管理處罰條例第53條及第63條第1 項
    第3 款之規定，裁處異議人罰鍰1,800 元，並記違規點數3
    點，核無不當。本件異議為無理由，應予駁回。
六、據上論斷，應依道路交通案件處理辦法第19條，裁定如主文
    。
中　　華　　民　　國　　96　　年　　7 　　月　　31　　日
                  交通法庭法  官     朱瑞娟
以上正本證明與原本無異。
如不服本裁定應於送達後5 日內，向本院提出抗告狀。
                          書記官     賴麗容
中　　華　　民　　國　　96　　年　　7 　　月　　31　　日
